

# **HAFIDH SYAHPUTRA**

# **Quality Assurance**

HP: 089667887044 | Email: hafidhsyahputra99@gmail.com

#### **RINGKASAN**

Saya merupakan seorang *Quality Assurance* dengan pengalaman lebih dari 3 tahun. Terbiasa menemukan bug di Website dan API, serta membuat Test Case. Saya sangat termotivasi menjadi seorang *Quality Assurance* yang profesional dengan upgrade skill dan mengeksplor lebih luas tentang ilmu *Quality Assurance*.

# **PENGALAMAN**

## PT CERDAS DIGITAL NUSANTARA - Yogyakarta

Quality Assurance (Agustus 2020 - Desember 2022)

saya di CAKAP menjadi salah satu QA di dalam Tim yang memiliki jobdesk mengelola admin, agent, dan corporate.

pencapaian yang saya miliki membuat satu team menyelesaikan 1 sprint yang sudah ditetapkan oleh team product dan release sesuai dengan jadwal

## PT ERPORATE SOLUSI GLOBAL – Yogyakarta

Quality Assurance (Juli 2019 - Juni 2020)

Mengerjakan berdasarkan project yang telah ditentukan dan pengujian dilakukan secara manual berdasarkan tiket

## **DOKTER PC** – Yogyakarta

Teknisi (Maret 2018 - Agustus 2018)

- Memperbaiki Hardware & Software
- Maintenance PC & Laptop

#### **PENDIDIKAN**

# UNIVERSITAS TEKNOLOGI DIGITAL INDONESIA (2020 - Sekarang)

S1 Informatika - IPK 3,7 (Semester 6)

# SMK MUHAMMADIYAH 1 YOGYKARTA (2014 - 2017)

Teknik Komputer dan Jaringan

## **ORGANISASI**

Badan Eksekutif Mahasiswa (BEM) -> UKM Informatika dan Komputer (2021 - Sekarang)

Koordinator Divisi

Organisasi Remaja Salakan (ORESA) (2019 - 2021)

Ketua

## **KEAHLIAN**

- MYSql Database
- REST API
- JavaScript
- HTML
- CSS
- PHP
- Web Service API
- JAVA
- Photoshop
- Photography and videography

# **CV** Online

https://hast99.github.io/